---
title: "Homework2"
author: "seongbin"
date: '2020 9 17 '
output: html_document
---

```{r setup, include=FALSE}
knitr::opts_chunk$set(echo = TRUE)
```

## 0.Data check
시계열 분석을 하기에 앞서 데이터의 분포를 살표본다.


```{r data}
X<- read.csv("C://Users//stat//Desktop//학교//2-2//시계열//spot.csv")
head(X)
T<-as.matrix(X)
dim(T)
boxplot(T[,1])
Y=seq(1,100,1)
Z<-cbind(T,Y)
plot(Z[,2],Z[,1])
```





## SOL1

# Draw time series graph of sun spot
```{r 1-1}
T.ts=ts(data=T,frequency=1)
plot(T.ts, mai ="Time Series graph of Sun spot")
abline(h=mean(T.ts[,1]),col="blue")
```

# Do you see any cycle or seasonal effect?

```{r 1-2}
tseries::kpss.test(T.ts,null="Level")
tseries::kpss.test(T.ts,null="Trend")
```
kpss.test의 p-value 판단 결과(유의수준0.05기준), Trend를 고려하지 않았을 경우 데이터는 비정상 시계열로 판단된다.반면,Trend(추세&계절성)를 고려했을 경우 정상적인 시계열로 판단할 수 있다.
=>Trend가 있다고 판단된다.




## SOL2

# try 5-point moving average smoothing.

```{r 2-1}
m5=filter(T.ts, filter=rep(1/5,5))
plot(T.ts,main="5-point average(red)")
lines(m5,col="red",lty=2, lwd=2)
```

# Draw the plot of original graph in black, 4 point MA smoothing in red, mean value in blue.
```{r 2-2}
ff=filter(T.ts, filter=rep(1,4)/4, method="convolution", sides=1)
plot(T.ts, main="T.ts with simple moving average smoothing")
lines(ff, col="red",lty=2, lwd=2)
abline(h=mean(T),col="blue")
```


## SOL3

## Check the residual plot
```{r 3-1}
head(ff,10)
#4개의 point로 MA를 시행하였으므로 앞의 3관측치를 제외
res=ff[-1:-3,]-T.ts[-1:-3,]
head(res,10)
library(forecast)
tsdisplay(res, main="residuals by MA(4) smoothing")
```

# check the stationary
ACF와 PACF를 보면 신뢰수준(표준편차 2배)을 벗어나는 값이 다수 존재하므로 정상성이 존재하지 않는다고 판단된다.



#  the test the independence assumption

```{r 3-2}
Box.test(res)
```
Box.test 결과 p-value가 유의수준 0.05충분히 크므로 잔차들간의 독립성이 존재한다고 볼 수 있다.
#  Carefully interpret the residual analysis.
MA(4)에 대한 잔차분석 결과, 정상성은 존재하지 않으며 잔차들 끼리의 독립성은 존재한다고 판단할 수 있다.
## SOL4
# Fit the simple exponential smoothing with alpha=0.1 and with the optimized alpha.
```{r 4-1}
alpha=0.1 #exponential
 ho=HoltWinters(T.ts, alpha=0.1, beta=F, gamma=F)#exponential smoothing#(beta=F, gamma=F): no trend and no seasonal effect
 ho
 head(ho$fitted) #fitting value
 plot(ho,main = "exponential smoothing(no Trend) with alpha=0.1")

 ha=HoltWinters(T.ts,beta=F,gamma=F) #exponential smoothing
 ha
 head(ha$fitted) #fitting value
 plot(ha,main="exponential smoothing(no Trend) with optimized alpha") #the red line is the fitted value
```

# If you think we need a trend, or seasonal, or both try them
처음 1번에서 Ts데이터는 Trend가 고려될 경우에 정상을 나타낸다. 그러므로 계절성과 추세를 고려한 모델링을 해본다.
```{r}
```


또한, 계절성을 고려한 지수 평활법을 사용하기 위해서 frequency값을 4로 임의로 설정하고 진행한다.

```{r 4-2}
T.ts=ts(data=T,frequency=4)
Ta=HoltWinters(T.ts,gamma=F) #exponential smoothing(trend)
Ta
head(Ta$fitted)
plot(Ta,main="exponential smoothing(Trend)")
```

```{r 4-2-2}
S.ts=ts(data=T,frequency=4)
Sa=HoltWinters(S.ts,beta=F) #exponential smoothing(Seasonal)
Sa
head(Sa$fitted)
plot(Sa,main="exponential smoothing(Seasonal)")
```

```{r 4-2-3}
S.ts=ts(data=T,frequency=4)
TSa=HoltWinters(S.ts) #exponential smoothing(Trend&Seasonal)
TSa
head(TSa$fitted)
plot(TSa,main="exponential smoothing(Seasonal&Trend)")
```

##  Please address all the moeling and show how you find the best exponential smoothing model for spot data.
RMSE를 비교하여 최적의 지수 평활법 모델을 선정한다.
```{r 4-3}
library(tseries)
library(forecast)
fTa=forecast(Ta)
names(fTa)
tsdisplay(fTa$residuals)
Box.test(fTa$residuals,type="Box-Pierce")
tseries::kpss.test(fTa$residuals,null="Level")
accuracy(fTa)
```
```{r 4-3-2}
fha=forecast(ha)
names(fha)
tsdisplay(fha$residuals)
Box.test(fha$residuals,type="Box-Pierce")
tseries::kpss.test(fha$residuals,null="Level")
accuracy(fha)

fSa=forecast(Sa)
names(fSa)
tsdisplay(fSa$residuals)
Box.test(fSa$residuals,type="Box-Pierce")
tseries::kpss.test(fSa$residuals,null="Level")
accuracy(fSa)
```
```{r 4-3-3}
fTSa=forecast(TSa)
names(fTSa)
tsdisplay(fTSa$residuals)
Box.test(fTSa$residuals,type="Box-Pierce")
tseries::kpss.test(fTSa$residuals,null="Level")
accuracy(fTSa)
```

잔차분석 결과 model 전부 비정상성을 가진다고 판단된다.
하지만, 모델중에서 계절성과 추세를 고려하지 않은 최적의 alpha 지수 평활법 모댈이 가장 작은 RMSE를 보이므로 최적의 모델로 선정한다.
 
## From your best model, find the forecast of next 4 points.
MA(이동평균법)의 경우 예측의 목적 보다는, 분해법에서 '계절조정'에 주로 사용된다. 그러므로 지수 평활법 중 최적 모델인
"Exponential smoothing(no Trend) with optimized alpha"로 예측을 실시한다.
```{r 5}
F=forecast(ha, h=4)
plot(F,main="80%, 95% significant level for forecasting") 
lines(F$fitted, col="red", lty=2, lwd=2)
```
```{r 5-2}
FF=forecast(ha, h=4,fan=T)
plot(FF,main="55-99%")
lines(FF$fitted,col="red", lty=2, lwd=2)
```
```{r ds}
```



